臺灣臺中地方法院刑事判決
111年度交易字第870號
公  訴  人  臺灣臺中地方檢察署檢察官
被      告  馮光德




上列被告因公共危險案件，經檢察官提起公訴（111年度偵字第1
8672號），本院判決如下：
    主    文
馮光德駕駛動力交通工具而吐氣所含酒精濃度達每公升零點二五
毫克以上，處有期徒刑陸月，併科罰金新臺幣貳萬元，有期徒刑
如易科罰金，罰金如易服勞役，均以新臺幣壹仟元折算壹日。
    犯罪事實
一、馮光德於民國111年3月25日下午5時43分前某時，在不詳地
    點，服用酒類或食用含有酒類之物品後，吐氣所含酒精濃度
    已達每公升0.25毫克以上，竟仍駕駛車牌號碼000-000號普
    通重型機車上路。嗣於同日下午5時43分許，途經臺中市西
    區三民路與自由路交岔路口處，因行車不穩為警攔查，發現
    其身上酒氣濃厚，遂於同日下午5時47分許，對其施以吐氣
    式酒精濃度測試，測得其吐氣中所含酒精濃度為每公升0.26
    毫克，因而查悉上情。
二、案經臺中市政府警察局第一分局報告臺灣臺中地方檢察署檢
    察官偵查起訴。
    理    由
一、本判決認定事實所引用之供述證據（含文書證據），被告馮
    光德及檢察官均不爭執其證據能力，且未於言詞辯論終結前
    聲明異議，本院審酌各該證據作成時之情況，並無違法不當
    或證明力明顯過低之瑕疵，亦認以之作為證據應屬適當，依
    刑事訴訟法第159條之5規定，均有證據能力。
二、訊據被告矢口否認有何公共危險犯行，辯稱：伊有很多件案
    件，這件有沒有喝酒後騎車，伊忘記了云云。經查：
（一）被告於111年3月25日日下午5時43分許，駕駛機車途經臺
      中市西區三民路與自由路交岔路口處，因行車不穩為警攔
      查時，發現其身上酒氣濃厚，遂於同日下午5時47分許，
      對其施以吐氣式酒精濃度測試，測得其吐氣中所含酒精濃
      度為每公升0.26毫克等情，有員警職務報告、臺中市政府
      警察局酒精測定紀錄表、財團法人台灣商品檢測驗證中心
      呼氣酒精測試器檢定合格證書、公路監理電子閘門查詢車
      籍資料、車輛詳細資料報表、現場蒐證照片4張、臺中市
      政府警察局舉發違反道路交通管理事件通知單、臺中市政
      府警察局第一分局111年9月23日中市警一分偵字第111004
      3125號函及檢附之密錄器錄影截圖14張附卷可稽（見偵卷
      第25、35、37、41至47頁，本院卷第113至127頁），且被
      告亦坦承卷附現場蒐證照片內之人為其本人，酒精測定紀
      錄表上之簽名為其親簽（見本院卷第100至101頁），是此
      部分事實堪以認定。
（二）被告於111年3月25日下午5時47分許接受呼氣式酒精濃度
      檢測時，員警係使用儀器器號為D190003號之呼氣酒精測
      試器實施檢測，先行歸零後，再測得被告吐氣所含酒精濃
      度為每公升0.26毫克，並經被告簽名確認無誤，有酒精測
      定紀錄表在卷可憑（見偵卷第35頁），且被告所接受之該
      次檢測，係上開酒精測試器第790次實施測試，此觀酒精
      測定紀錄表記載案號為「790」即明。而上開呼氣酒精測
      試器，曾於110年4月14日檢定合格，有效期限為111年4 
      月30日或使用次數達1000次者，有財團法人台灣商品檢測
      驗證中心呼氣酒精測試器檢定合格證書可查（見偵卷第37
      頁）。足見被告係在酒精測試器檢驗合格後之有效使用期
      間及使用次數內接受檢測，該檢驗結果應堪採信，可據以
      認定被告確於騎車前服用酒類或食用含有酒類之物品。被
      告空口否認騎車前有服用酒類云云，自不足採。
（三）刑法第185條之3第1項於102年6月11日公布修正，並於同
      年月13日施行，觀諸該次修正之立法理由及修法過程各次
      會議討論意見，可知修正重點之一在於使過往「不能安全
      駕駛」之認定標準明確化。況一旦於服用毒品、麻醉藥品
      、酒類或其他相類之物後，本難想像各該物品效力發生 
      後，不對服用人之神經系統或感官意識造成任何影響，是
       立法者乃參酌各種實證研究指出人體內留存不同酒精濃
      度 ，對於人體之生理、心理所產生不同程度影響或提高
      肇事 率高低，擬制如有修正後第1款之情事，仍駕駛動力
      交通工具，即已隱藏危害公眾安全之抽象危險，至個案行
      為人 於行為時，所使用之動力交通工具種類、駕駛模式
      、情狀 、行駛距離如何，甚至於個別行為人對其於參與
      交通行為 時，是否尚具有安全駕駛能力或清醒之個別認
      知，均非所 問。本件被告服用酒類或食用含有酒類之物
      品後，吐氣所含酒精濃度既達每公升0.25毫克以上，即不
      容許被告自行認定是否具有安全駕駛動力交通工具之能力
      ，而置其他用路人之安危全然取決於個別行為人之判斷，
      乃至於流於被告主觀臆測，並解消被告行駛過程中，已透
      過立法者擬制所具備之潛在危險性。
（四）綜上所述，本案事證明確，被告犯行洵堪認定，應依法論
      科。
三、核被告所為，係犯刑法第185條之3第1項第1款之駕駛動力交
    通工具而吐氣所含酒精濃度達每公升0.25毫克以上之罪。
四、爰以行為人之責任為基礎，審酌：（一）被告於本案發生前
    ，即曾於111年1月9日、111年2月11日、111年2月21日犯酒
    後駕車之公共危險案件，陸續為警查獲，嗣分別經本院111
    年度中交簡字第737號判決處有期徒刑6月、111年度交易字
    第312號判決處有期徒刑4月、111年中交簡字第431號判決處
    有期徒刑3月在案（均不構成累犯），有上開案件判決書及
    臺灣高等法院被告前案紀錄表在卷可憑，足見其對於飲酒後
    酒精濃度超出一定標準不得駕駛動力交通工具之法律規範知
    之甚稔，竟再為本件酒後駕車之犯行，可知前案之刑度尚不
    足以使其知所警惕、記取教訓，致其一再重蹈覆轍，罔顧公
    眾交通安全，是本次刑度自不宜從輕，惟本次被告受測之吐
    氣所含酒精濃度為每公升0.26毫克，惟未對他人造成實害之
    犯罪情節；（二）被告為國中畢業，之前打零工，家中無人
    需其扶養照顧（見本院卷第144頁）之智識程度及生活狀況
    ；（三）被告犯後否認犯行，未見悔意一切情狀，量處如主
    文所示之刑，併諭知易科罰金及易服勞役之折算標準，以示
    懲儆。
據上論斷，應依刑事訴訟法第299條第1項前段，刑法第185條之3
第1項第1款、第41條第1項前段、第42條第3項前段，刑法施行法
第1條之1第1項，判決如主文。
本案經檢察官蔣志祥提起公訴，檢察官王宥棠到庭執行職務。　
中　　華　　民　　國　　111 　年　　11　　月　　25　　日
                  刑事第十六庭  法  官  洪瑞隆
以上正本證明與原本無異。
如不服本判決應於收受送達後20日內向本院提出上訴書狀，並應
敘述具體理由；其未敘述上訴之理由者，應於上訴期間屆滿後20
日內向本院補提理由書（均須按他造當事人之人數附繕本）「切
勿逕送上級法院」。
                                書記官  許家齡
中　　華　　民　　國　　111 　年　　11　　月　　25　　日
附錄論罪科刑法條
【刑法第185條之3】
駕駛動力交通工具而有下列情形之一者，處3年以下有期徒刑，
得併科30萬元以下罰金：
一、吐氣所含酒精濃度達每公升零點二五毫克或血液中酒精濃度
    達百分之零點零五以上。
二、有前款以外之其他情事足認服用酒類或其他相類之物，致不
    能安全駕駛。
三、服用毒品、麻醉藥品或其他相類之物，致不能安全駕駛。
因而致人於死者，處3年以上10年以下有期徒刑，得併科2百萬元
以下罰金；致重傷者，處1年以上7年以下有期徒刑，得併科1百
萬元以下罰金。
曾犯本條或陸海空軍刑法第54條之罪，經有罪判決確定或經緩起
訴處分確定，於十年內再犯第1項之罪因而致人於死者，處無期
徒刑或5年以上有期徒刑，得併科3百萬元以下罰金；致重傷者，
處3年以上10年以下有期徒刑，得併科2百萬元以下罰金。
【刑法施行法第1條之1】
中華民國94年1月7日刑法修正施行後，刑法分則編所定罰金之貨
幣單位為新臺幣。
94年1月7日刑法修正時，刑法分則編未修正之條文定有罰金者，
自94年1月7日刑法修正施行後，就其所定數額提高為30倍。但72
年6月26日至94年1月7日新增或修正之條文，就其所定數額提高
為3倍。